---
title: "PTAX Package"
output: rmarkdown::github_document
---

```{r setup, include=FALSE}
knitr::opts_chunk$set(echo = TRUE)
library(ptax)
```


## Instalação

```
install.packages("devtools")
install_github("beneditomacedo/ptax",upgrade = "never")
library(ptax)
```

## Uso

Disponibiliza a PTAX Diaria, taxa de cambio de compra e venda entre dolar e real, entre os anos de 2010 e 2018

```{r ptax_head}
head(ptax)
```

Exibe a PTAX Mensal, ie, a cotacao de compra e venda do ultimo dia util do mes

```{r ptax_mensal}
ptax_mensal(2010,1)
```

Caso nao existam dados para o ano e mes informados, sera retornado NULL

```{r ptax_mensal_NULL}
ptax_mensal(2009,1)
```

Exibe a PTAX Diaria, ie, a cotacao de compra e venda do dia 

```{r ptax_diaria}
ptax_diaria(2010,1,4)
```

Caso a cotacao para esse dia nao exista sera retornado NULL. Nesse caso, se a data nao for um dia util ou se for uma data anterior a 01/Jan/2010 ou posterial a 31/12/2018

```{r ptax_diaria_NULL}
ptax_diaria(2010,1,1)

ptax_diaria(2009,1,15)
```


## Licenca

<a href="https://opensource.org/licenses/MIT">MIT</a>

## Fonte
Banco Central do Brasil disponivel na URL https://www.bcb.gov.br/acessoinformacao/legado?url=

